# 其他应收预付法院的诉讼费，计提坏账吗

提问人：妮 11 时间：2022-02-09 22:25:40
预付诉讼费，借：其他应收-法院 贷：银行存款
那么这个他收款期末要提坏账嘛

回答人：chenyiwei
首先，确认其他应收款的前提应当是对本企业胜诉并且从被告追回该笔预付诉讼费的可能性大于50%，即“很可能收回”。如果不满足该条件的，建议支付时直接计入管理费用处理，后续如胜诉并收回，则在收回时计入营业外收入。
其次，如果满足确认其他应收款的条件，则需进行减值测试，必要时计提坏账准备。但计提坏账准备的依据不考虑本企业败诉的可能性，而仅考虑被告的信用风险。对于本企业可能败诉导致的该笔预付诉讼费无法收回风险，建议另外通过预计负债体现。